# ELKIN MURILLO TORRES

# **DESARROLLO WEB**

Desarrollador de software con más de dos años de experiencia en programación, especializado en el desarrollo web utilizando metodologías ágiles. Trabajo tanto en el lado del servidor como en el del cliente, con una sólida base de conocimientos en la creación de sitios web con código limpio y orientación a objetos. Soy reconocido por mi esfuerzo y dedicación. Entre mis logros destacan la creación de un validador de código, un carrusel de imágenes, el rediseño de la interfaz de un chat y el desarrollo de diversos componentes. Me adapto fácilmente a nuevas situaciones en el entorno del desarrollo.

# **HABILIDADES**

- HTML y CSS para el diseño y maquetación de sitios.
- Control de versiones Github y Git.
- Framework Laravel, VueJs, Flutter para la creación de aplicaciones web.
- Base de datos Mysql, Sql.
- Diseño de interfaces a nivel de experiencia de usuario.
- Capacidad en la gestión y seguimiento de proyectos, asegurando cumplimientos de plazos y estándares de calidad.
- Lenguajes de programación JavaScript, Php.
- Desarrollo Web.
- Ingles Básico.

#### **EXPERIENCE**

#### **VIRTUALSOFT**

#### Desarrollador Front-End 2023-actual

Realizando nueva actualización de backoffice para los sistemas internos, creando nuevo componentes y funcionalidades, también realizo mejoras en sitios online donde los proveedores realizan sus tareas y usan las nuevas funcionalidades creadas en backoffice, bajo las tecnologías de VueJs, TypeScript y asegurando la integración adecuada con el Backend

#### SITES SOFTWARE & SERVICES S.A.S.

Desarrollador Full Stack 2022-2023

Realice mantenimiento continuo del código fuente, implementando las mejores prácticas y asegurando eficiencia y seguridad en la página web. contribuí significativamente con nuevas funcionalidades y componentes tanto en el Frontend como en el Backend, mejorando la experiencia de usuario y funcionalidades de la página web, además apliqué mis habilidades en el desarrollo móvil creando una aplicación utilizando Flutter como framework y Dart como Backend.

## INSCRA LEBON - AUXILIAR DE SOPORTE

Me desempeñe como auxiliar de soporte interno, proporcionando soporte a aplicativos internos como auxiliar de mesa de ayuda en computadores y aplicativos en la compañía, realice tareas y mejoras utilizando programación con las tecnologías Php, JavaScript, Css y Mysql.

#### **EDUCACION**

#### POLITECNICO INTERNACIONAL

Tecnólogo en desarrollo de software y aplicativos móviles - Virtual. 2024actual

# **INSTITUCION CESDE**

Desarrollador de software - (2017-2019) Redes de datos y telecomunicaciones – Certified Network Associate (2014-2016)

### CONTACTO

Email: rastaw28@gmail.com Celular: 3005529059 LinkedIn: https://www.linkedin.com/in/elkindev/ Github: https://github.com/Rammsteinlion portafolio: